【裁判字號】    96,易緝,58
【裁判日期】    970104
【裁判案由】    竊盜
【裁判全文】
臺灣桃園地方法院刑事判決              96年度易緝字第58號
公  訴  人  臺灣桃園地方法院檢察署檢察官
被      告  卯○○
                      號
                    （另案於台灣彰化監獄執行中）
                    （現暫寄押於臺灣桃園監獄）
上列被告因竊盜案件，經檢察官提起公訴（93年度偵字第3752號
、93年度偵字第16761 號）及移送併案審理（94年度偵字第2133
號、95年度偵字第6344號、95年度偵字第6518號、94年度偵字第
4407號、94年度偵字第14114 號、96年度偵字第15475 號），本
院判決如下：
    主  文
卯○○共同連續攜帶兇器竊盜，處有期徒刑壹年陸月，減為有期
徒刑玖月。扣案之破壞剪、梅花板手、六角板手、活動板手各壹
把、安全背帶壹條、大型梅花板手、紅柄梅花板手各貳把、起子
壹支、鑰匙肆支、發電機壹台、切割機壹台均沒收。
    事  實
一、卯○○基於意圖為自己不法所有之概括犯意，於下列所示之
    時、地，連續為下列竊盜行為：
  (一)於民國92年9 月8 日上午9 時許，在桃園縣觀音鄉○○村○○路120 之1 號前，以不詳工具，竊取丁○○所有車牌號碼
    2P-0481 號自用小貨車，得手後將該車車牌拆下丟棄，在車
    門噴漆寫上農用2 字，以圖規避警方查緝；再於92年12月9
    日，駕駛該車，在桃園縣大園鄉○○路癸○○承包高速鐵路
    局周邊重劃工程工地，載運竊取癸○○所有發電機二部；旋
    夥同不詳年籍成年男子，與其共同基於不法所有之犯意聯絡
    ，於翌（10日）日，使用前揭車輛，在桃園縣大園鄉埔心村
    22鄰埔心96號丑○經營之尚優實業有限公司，共同載運竊取
    該公司所有盤頭1 個。卯○○復接續前揭犯意，於93年10月
    11日凌晨1 時30分許，在桃園縣大園鄉○○村○○路5 號前
    處，拾撿路旁石頭砸毀車窗玻璃後（未據告訴），破壞電源
    鎖以接線方式啟動車輛，竊取寅○○所有車牌號碼G3-4898
    號自用小客車，供己代步用。嗣分別於92年12月13日下午1
    時30分許，在桃園縣大園鄉○○○路582 號前處，卯○○駕
    駛2P-0481 號貨車搭載不知情之乙○○（另為不起訴處分）
    ，載運該發電機、盤頭為警查獲，及於93年10月12日晚間10
    時10分許，在桃園縣蘆竹鄉坑口村頭前39號前處，卯○○駕
    駛G3-4898 號客車為警查獲。
  (二)承前竊盜之概括犯意，並與蔡榮祥（移請併案審理），基於
    共同意圖為自己不法所有之犯意聯絡，由卯○○攜帶卯○○
    所有客觀上足供兇器使用之破壞剪、梅花板手、六角板手、
    活動板手各1 把及安全背帶1 條與大型梅花板手、紅柄梅花
    板手各2 把等工具，於93年9 月2 日19時30分許，在桃園縣
    桃園市○○街會稽橋下，竊取臺灣電力公司桃園區處所有螺
    絲帽八組等物，由民眾林豐吉發現後報警當場查獲，並扣得
    上開竊盜工具。卯○○為警詢問時，竟另行基於偽造署押之
    犯意，偽冒「辛○○」名義，接續在詢問筆錄、口卡片、照
    片、犯罪工具一覽表、照片及偵訊筆錄上10次簽署辛○○名
    義並18次按捺指紋表示其為辛○○，足生損害於辛○○本人
    及司法機關案件偵辦之正確性（另行聲請簡易判決處刑）。
  (三)承前竊盜之概括犯意，於95年1 月5 日上午5 時20分許，在
    桃園縣桃園市○○路384 號前之路旁，以卯○○所有客觀上
    足供兇器使用之起子1 支及鑰匙4 支，破壞停放於上址為庚○○所有之車牌號號碼5U─4519號自用小貨車之門鎖及電門
    ，侵入該車欲竊取之際，因鄰近車輛防盜器響起，經附近巡
    邏警車循聲至上址，並據目擊者郭舒宜指認，始在該車副駕
    駛座上查獲卯○○並扣得作案用起子1 支、鑰匙4 支及黑色
    背包1 個等物。
  (四)承前竊盜之概括犯意，卯○○（以辛○○之名冒名應訊，所
    涉偽造文書部分另案偵辦中）於94年10月6 日晚間11時許，
    意圖為自己不法之所有，在桃園縣大園鄉內海村9 鄰4 號前
    ，竊取壬○○所有之車牌號碼為RI─243 號自用大貨車1 部
    ，以供代步之用，得手後旋即逃逸，嗣於95年1 月5 日下午
    3 時許，為警循線查獲，始悉上情。
  (五)承前竊盜之概括犯意，並與張浩倫（另提起公訴）共同基於
    意圖為自己不法所有之犯意聯絡，於94年2 月26日下午1時
    30分許，攜帶卯○○所有客觀上足供兇器使用之發電機1台
    、切割機1 台，前往桃園縣觀音鄉台66線快速道路6.9 公里
    處之涵洞，由卯○○負責把風，張浩倫先徒手竊取置放地上
    屬臺灣電力股份有限公司所有之鍍鋅角鐵3 支（重約5 公斤
    ，價值約新台幣【下同】5 百元），將該鍍鋅角鐵3 支放到
    渠等所駕駛車牌HU-1892 號自用小客車車上後，張浩倫接續
    著手拆下涵洞下方之水管鐵架之螺絲，並以發電機連接切割
    機後正以切割之方式竊取該水管鐵架而尚未得手之際，為警
    當場查獲，並扣得發電機1 台、切割機1 台等物。
  (六)承前竊盜之概括犯意，於94年7 月10日晚上9 時30分許，在
    桃園縣平鎮市○○街66號前竊取被害人戊○○所有MK-8630
    號自用小客車1 部（及車內之摩托羅拉廠牌之行動電話1 具
    及戊○○所有身分證影本、MK-8630 號自用小客車之汽車保
    險證各1 張），得手後，汽車由己使用，行動電話及證件則
    交由知情之丙○○（所涉贓物罪部分，另聲請簡易判決處刑
    ）使用。嗣於同年月12日下午，為葉奇松得知，為向戊○○
    邀功，丙○○、葉奇松2 人相偕向戊○○表示知悉汽車所在
    ，欲帶其往尋車，未料仍未尋獲，杜元佐家人乃報警處理，
    循線查訪始悉上情。
  (七)承前竊盜之概括犯意，於94年5 月12日上午11時許，在桃園
    縣中壢市○○街228 號旁之停車場內，以自備之鑰匙撬開車
    門之方式，竊取放置於車牌號碼Ｐ2-7989自用小客車內甲○○所有之精英G730型筆記型電腦XP軟體1 組，嗣經警採取車
    內指紋而循線查獲。
二、案經桃園縣政府警察局大園分局報請臺灣桃園地方法院檢察
    署檢察官偵查起訴及移送併案審理。
    理  由
一、證據能力之判斷：
  (一)「被告以外之人於審判外之陳述，雖不符前四條之規定，而
    經當事人於審判程序同意作為證據，法院審酌該言詞陳述或
    書面陳述作成時之情況，認為適當者，亦得為證據。」刑事
    訴訟法第159 條之5 第1 項定有明文。
  (二)被告卯○○對於本院認定犯罪事實所引用之證據方法，均未
    爭執證據能力，並同意作為證據（見本院96年度易緝字第58
    號卷第16頁），檢察官對於本院認定犯罪事實所引用之證據
    方法，均未爭執證據能力，並同意作為證據（見本院96年度
    易緝字第58號卷第16頁），本院審酌其作成時之情況，認為
    並無不適當之情事，均得作為證據。
二、認定事實所憑之證據及理由：
  (一)上揭事實，業據被告卯○○於本院審判程序中坦承不諱（詳
    本院96年度易緝字第58號卷96年10月19日審判程序筆錄第6
    頁、96年12月14日審判程序筆錄第3 頁），核與證人即被害
    人丁○○、癸○○、丑○、寅○○之證詞、目擊證人林豐吉
    之證詞、證人即台電員工己○○之證詞、證人即被害人李建
    弘之證詞、目擊證人郭舒宜之證詞、證人即被害人壬○○之
    證詞、證人即台電員工子○○之證詞、證人即被害人戊○○
    之證詞、證人即被害人甲○○之證詞、警員溫鵬騰、張招松
    、張文斌之證詞相符，復有丁○○、癸○○、丑○、寅○○
    、己○○、李建弘、壬○○、子○○、戊○○出具之贓物認
    領保管單、現場照片、內政部警政署刑事警察局刑紋字第09
    40105690號指紋鑑驗書在卷足憑，並有扣案之破壞剪、梅花
    板手、六角板手、活動板手各1 把、安全背帶1 條、大型梅
    花板手、紅柄梅花板手各2 把、起子1 支、鑰匙4 支、發電
    機1 台、切割機1 台足資佐證，足認被告上開自白與事實相
    符，堪予採信。
  (二)綜上，本件事證明確，被告犯行已堪認定，自應依法論科。
三、論罪科刑之依據：
  (一)查被告行為後，刑法於94年1 月7 日修正通過，於94年2 月
    2 日公布，於95年7 月1 日施行，其中修正第2 條等規定。
    按行為後法律有變更者，適用行為時之法律，但行為後之法
    律有利於行為人者，適用最有利於行為人之法律，現行刑法
    第2 條第1 項訂有明文。此條規定乃與刑法第1 條罪刑法定
    主義契合，而貫徹法律禁止溯及既往原則，係規範行為後法
    律變更所生新舊法律比較適用之準據法，是刑法第2 條本身
    雖經修正，但刑法第2 條既屬適用法律之準據法，本身尚無
    比較新舊法之問題，應一律適用裁判時之現行刑法第2 條規
    定以決定適用之刑罰法律，先予辨明。又以本次刑法修正之
    比較新舊法，應就罪刑有關之共犯、未遂犯、想像競合犯、
    牽連犯、連續犯、結合犯，以及累犯加重、自首減輕暨其他
    法定加減原因（如身分加減）與加減例等一切情形，綜其全
    部罪刑之結果而為比較，最高法院95年5 月23日著有95年度
    第8 次刑庭會議決議可資參照。經查：
  (1)被告行為後，刑法於94年2 月2 日修正公布，並於95年7 月
    1 日施行，其中刑法第320 條第1 項之罪，法定刑為5 年以
    下有期徒刑、拘役或5 百元以下罰金，依95年6 月14日修正
    公布，並於95年7 月1 日施行之刑法施行法第1 條之1 規定
    ：「中華民國94年1 月7 日刑法修正施行後，刑法分則編所
    定罰金之貨幣單位為新臺幣。94年1 月7 日刑法修正時，刑
    法分則編未修正之條文定有罰金者，自94年1 月7 日刑法修
    正施行後，就其所定數額提高為30倍。但72年6 月26日至94
    年1 月7 日新增或修正之條文，就其所定數額提高為3 倍」
    ，經比較結果關於法定刑最高罰金部分，修正前後規定並無
    不同，不生法律變更比較問題，此部分應依法律一般適用原
    則逕依裁判時法即刑法施行法第1 條之1 第1 項、第2 項前
    段規定。又修正前刑法第33條第5 款原規定「罰金：1 元以
    上」，依罰金罰鍰提高標準條例第1 條前段規定提高10倍，
    及現行法規所定貨幣單位折算新台幣條例第2 條換算為新台
    幣結果，為30元以上，而修正後則規定「罰金：新臺幣1 千
    元以上，以百元計算之。」，已將科處罰金之最低額提高至
    新臺幣1 千元以上，就法定刑最低罰金部分，修正後之規定
    顯非較有利於被告，故依現行即修正後刑法第2 條第1 項前
    段規定，此部分應適用修正前刑法第33條第5 款之規定，合
    先敘明。
  (2)刑法第56條連續犯之規定業於94年2 月2 日修正公布刪除，
    是於新法修正施行後，被告之數犯罪行為，即須分論併罰。
    此刪除雖非犯罪構成要件之變更，但顯已影響行為人刑罰之
    法律效果，自屬法律有變更，依刑法第2 條第1 項前段規定
    ，比較新、舊法結果，仍應適用較有利於被告之行為時法律
    即舊法論以連續犯，此亦有最高法院95年度第8 次刑事庭會
    議決議參照。
  (3)從而，揆諸前揭最高法院決議及修正後刑法第2 條第1 項前
    段、後段規定之「從舊、從輕」原則，應適用被告行為時之
    法律，即修正前刑法之相關規定，予以論處。
  (二)按刑法第321 條第1 項第3 款之攜帶兇器竊盜罪，係以行為
    人攜帶兇器竊盜為其加重條件，此所謂兇器，其種類並無限
    制，凡客觀上足對人之生命、身體、安全構成威脅，具有危
    險性之兇器均屬之，且祇須行竊時攜帶此種具有危險性之兇
    器為已足，並不以攜帶之初有行兇之意圖為必要（最高法院
    79年臺上字第5253號判例意旨參照）。查被告卯○○所攜往
    竊盜現場之破壞剪、梅花板手、六角板手、活動板手各1 把
    、大型梅花板手、紅柄梅花板手各2 把、起子1 支、發電機
    1 台、切割機1 台為金屬製品，且甚為堅硬、銳利，客觀上
    具有危險性，足以對人之身體、生命、安全構成威脅，顯為
    刑法第321 條第1 項第3 款所指之兇器無疑。是核被告卯○○就犯罪事實一(一)部分所為，係犯刑法第320 條第1 項之竊
    盜既遂罪；被告就犯罪事實一(二)部分，係犯刑法第321 條第
    1 項第3 款之攜帶兇器竊盜既遂罪；被告就犯罪事實一(三)部
    分，係犯刑法第321 條第2 項、第1 項第3 款之攜帶兇器竊
    盜未遂罪；被告就犯罪事實一(四)部分，係犯刑法第320 條第
    1 項之竊盜既遂罪；被告就犯罪事實一(五)部分，係犯刑法第
    321 條第1 項第3 款之攜帶兇器竊盜既遂罪；被告就犯罪事
    實一(六)部分，係犯刑法第320 條第1 項之竊盜既遂罪；被告
    就犯罪事實一(七)部分，係犯刑法第320 條第1 項之竊盜既遂
    罪；被告就犯罪事實一(一)部分，與不詳年籍成年男子有犯意
    聯絡及行為分擔；就犯罪事實一(二)部分，與蔡榮祥有犯意聯
    絡及行為分擔；就犯罪事實一(五)部分，與張浩倫有犯意聯絡
    及行為分擔，均為共同正犯。又被告先後多次竊盜犯行，其
    所犯時間緊接，且犯罪基本構成要件相同，顯係出於概括之
    犯意為之，應依刑法第56條連續犯之規定，論以情節最重犯
    罪事實之攜帶兇器竊盜既遂罪，並加重其刑。公訴意旨雖未
    敘及犯罪事實一(二)(三)(四)(五)(六)(七)所示竊盜犯行，惟此部分與前
    揭起訴且經論罪科刑之部分有連續犯之裁判上一罪關係，為
    起訴效力所及，且經檢察官移送併案審理（94年度偵字第
    2133號、95年度偵字第6344號、95年度偵字第6518號、94年
    度偵字第4407號、94年度偵字第14114 號、96年度偵字第15
    475 號），本院自應予以審究。爰審酌被告正值青壯之年，
    不思以正當方式獲取報酬，任意行竊，不尊重他人財產，及
    攜帶兇器竊盜，影響人民安寧生活及財產安全甚鉅，並犯後
    於本院審理時坦承犯行，態度尚佳，所竊財物業具被害人丁○○、癸○○、丑○、寅○○、己○○、李建弘、壬○○、
    子○○、戊○○領回，有贓物認領保管單附卷可參及其素行
    情形等一切情狀，量處如主文所示之刑。末按中華民國96年
    罪犯減刑條例業於96年7 月4 日修正公布，並於同年月16日
    施行，查本件被告犯罪時間在96年4 月24日以前，合於減刑
    之規定，爰依該條例第2 條第1 項第3 款、第7 條之減刑規
    定，應減其宣告刑2 分之1 。扣案之破壞剪、梅花板手、六
    角板手、活動板手各1 把、安全背帶1 條、大型梅花板手、
    紅柄梅花板手各2 把、起子1 支、鑰匙4 支、發電機1 台、
    切割機1 台，均為被告所有，業據被告供承在卷，為供竊盜
    犯罪所用之物，應依刑法第38條第1 項第2 款之規定為沒收
    之諭知。至扣案黑色帆布背包1 個（95年度保管字第87號）
    、梅花型板手2 支、瓦斯噴火器1 組（94年度保管字第1466
    號），並無證據證明其與本件竊盜犯行有關，爰均不予宣告
    沒收，附此敘明。
據上論斷，應依刑事訴訟法第299 條第1 項前段，修正後刑法第
2 條第1 項前段、第28條、第321 條第1 項第3 款、第38條第1
項第2 款，修正前刑法第56條，中華民國96年罪犯減刑條例第2
條第1 項第3 款、第7 條，判決如主文。
本案經檢察官丁俊成到庭執行職務。
中    華    民    國    97    年    1    月    4    日
                  刑事第六庭    法  官  宣玉華
以上正本證明與原本無異。
如不服本判決，應於判決送達後10日內向本院提出上訴狀（應附
繕本），其未敘述上訴理由者，應於上訴期間屆滿後20日內補提
理由書狀於本院，上訴於臺灣高等法院。
                                書記官  楊郁馨
中    華    民    國    97    年    1    月    4     日
附錄論罪科刑依據之法條：
中華民國刑法第321條（加重竊盜罪）
犯竊盜罪而有左列情形之一者，處 6 月以上、 5 年以下有期徒
刑：
一  於夜間侵入住宅或有人居住之建築物、船艦或隱匿其內而犯
    之者。
二  毀越門扇、牆垣或其他安全設備而犯之者。
三  攜帶兇器而犯之者。
四  結夥三人以上而犯之者。
五  乘火災、水災或其他災害之際而犯之者。
六  在車站或埠頭而犯之者。
前項之未遂犯罰之。


司法院資訊處製作；財團法人民間司法改革基金會備份。
